hu: Antennaátkapcsoló vezérlési technológiája: Automatikus; Számítógép; Digitális; Manuális; Motoros; Programozható; Távoli; Okostelefonos alkalmazás; Wi-Fi; Vezetékes; Egyéb
ja: ローテーターのコントロール技術: オートマチック; コンピューター; デジタル; 手動; モーター付き; プログラム可能; リモート; スマートフォンアプリ; Wi-Fi; 有線; その他
pt-PT: Tecnologia de controlo do rotor: Automático; Computador; Digital; Manual; Motorizado; Programável; Remoto; Aplicação para Smartphone; Wi-Fi; Com fios; Outro
de: Rotator-Steuerungstechnologie: Automatisch; Computer; Digital; Manuell; Motorisiert; Programmierbar; Fernbedienung; Smartphone-App; Wi-Fi; Kabelgebunden; Sonstiges
sk-SK: Technológia ovládania rotátora: Automatický; Počítač; Digitálny; Manuálny; Motorizovaný; Programovateľný; Diaľkové ovládanie; Aplikácia pre smartfón; Wi-Fi; Drôtový; Iné
fr: Technologie de contrôle du rotateur: Automatique; Ordinateur; Numérique; Manuel; Motorisé; Programmable; Télécommandé; App smartphone; Wi-Fi; Filaire; Autre
pl: Technologia sterowania wirnikiem: Automatyczny; Komputerowe; Cyfrowe; Ręczny; Napęd silnikowy; Programowalny; Zdalne; Aplikacja na smartfona; Wi-Fi; Przewodowy; Inne
hr-HR: Tehnologija upravljanja rotorom: Automatska; Računalna; Digitalna; Ručna; Motorizirana; Programabilna; Daljinska; Aplikacija za pametni telefon; Wi-Fi; Žičana; Ostalo
zh-CN: 旋转器控制技术: 自动的; 计算机; 数字化; 手动; 机动; 可编程; 远程; 智能手机应用; Wi-Fi; 有线; 其他
ru: Технология управления поворотным устройством: Автоматический; Компьютер; Цифровой; Ручной; Моторизованный; Программируемый; Удаленный; Приложение для смартфона; Wi-Fi; Проводной; Другой
da: Rotatorstyringsteknologi: Automatisk; Computer; Digital; Manuel; Motoriseret; Programmerbar; Fjern; Smartphone-app; Wi-Fi; Kablet; Andet
sl-SI: Tehnologija krmiljenja rotatorja: Samodejno; Računalniško; Digitalno; Ročno; Motorizirano; Programabilno; Daljinsko; Aplikacija za pametni telefon; Wi-Fi; Žična; Drugo
vi: Công nghệ điều khiển máy quay: Số tự động; Máy tính; Kỹ thuật số; Xe lăn thủ công; Gắn động cơ; Có thể lập trình; Từ xa; Ứng dụng trên điện thoại thông minh; Wi-Fi; Có kết nối dây; Khác
lt-LT: Rotatoriaus valdymo technologija: Automatinis; Kompiuteris; Skaitmeninė; Rankinis; Motorizuotas; Programuojamas; Nuotolinis; Išmaniojo telefono programa; Wi-Fi; Laidinis; Kita
zh-TW: 旋轉器控制技術: 自動; 電腦形式; 數位; 手動; 機動化; 程式輔助; 遠端; 智慧型手機應用程式; Wi-Fi; 有線; 其他
ko: 로테이터 제어 기술: 자동; 컴퓨터; 디지털; 수동; 전동식; 프로그래밍 가능; 원격; 스마트폰 앱; Wi-Fi; 유선; 기타
sv: Rotatorstyrteknik: Automatisk; Dator; Digital; Manuell; Motoriserad; Programmerbar; Avlägsen; Smartphone app; Wi-Fi; Trådbunden; Övrigt
el: Τεχνολογία ελέγχου περιστροφέα: Αυτόματος; Ηλεκτρονικός υπολογιστής; Ψηφιακός; Μη αυτόματος; Μηχανοκίνητος; Προγραμματιζόμενος; Απομακρυσμένος; Εφαρμογή Smartphone; Wi-Fi; Ενσύρματη; Άλλο
it: Tecnologia di controllo dei rotori: Automatico; Computer; Digitale; Manuale; Motorizzato; Programmabile; A distanza; App per smartphone; Wi-Fi; Cablata; Altro
ro-RO: Tehnologia de control al rotorului: Automat; Computer; Digital; Manual; Motorizat; Programabil; Telecomandă; Aplicație pentru smartphone; Wi-Fi; Cablat; Altele
cs: Technologie ovládání rotátoru: Automatický; Počítačové; Digitální; Ruční; Motorizované; Programovatelné; Dálkové; Aplikace pro chytré telefony; Wi-Fi; Kabelové; Jiné
en: Rotator control technology: Automatic; Computer; Digital; Manual; Motorized; Programmable; Remote; Smartphone app; Wi-Fi; Wired; Other
nl: Rotatorbesturingstechnologie: Automatisch; Computer; Digitaal; Handmatig; Gemotoriseerd; Programmeerbaar; Op afstand; Smartphone-app; Wifi; Bedraad; Andere
es: Tecnología de control de rotadores: Automático; Computadora; Digital; Manual; Motorizado; Programable; Remoto; Aplicación de teléfono inteligente; Wi-Fi; Cableado; Otros
nb: Rotatorkontrollteknologi: Automatisk; Datamaskin; Digital; Manuell; Motorisert; Programmerbar; Ekstern; Smarttelefonapp; Wi-Fi; Kablet; Annet
bg-BG: Технология за управление на ротатор: Автоматичен; Компютър; Цифров; Ръчен; Моторизиран; Програмируем; Дистанционен; Приложение за смартфон; Wi-Fi; С кабел; Други
pt-BR: Tecnologia de controle do rotador: Automática; Computador; Digital; Manual; Motorizado; Programável; Remoto; Aplicativo para smartphone; Wi-Fi; Com fio; Outro
th: เทคโนโลยีการควบคุมโรเตอร์: อัตโนมัติ; คอมพิวเตอร์; ดิจิทัล; มือเข็น; ขับเคลื่อนด้วยมอเตอร์; ตั้งโปรแกรมได้; ระยะไกล; แอปสมาร์ทโฟน; Wi-Fi; แบบมีสาย; อื่นๆ
fi: Rotaattorin ohjaustekniikka: Automaattinen; Tietokone; Digitaalinen; Manuaalinen; Motorisoitu; Ohjelmoitava; Kauko; Älypuhelinsovellus; Wi-Fi; Langallinen; Muu
tr: Döndürücü kontrol teknolojisi: Otomatik; Bilgisayar; Dijital; Manuel; Motorlu; Programlanabilir; Uzak; Akıllı telefon uygulaması; Wi-Fi; Kablolu; Diğer